最　高　行　政　法　院　判　決
　　　　　　　　　　　　　　　　　　 94年度判字第01898號
再 審原 告　甲○○
再 審被 告　高雄市政府
代　表　人　乙○○
上列當事人間因徵收補償事件，再審原告對於中華民國93年2月
20日本院93年度判字第144號判決，提起再審之訴。本院判決如
下：
　　主  文
再審之訴駁回。
再審訴訟費用由再審原告負擔。
　　理　由
一、再審原告起訴意旨略謂：依行政訴訟法第273條第1項第3款
    規定，判決法院之組織不合法者，得以再審之訴對於確定終
    局判決聲明不服。另依司法院釋字第530號解釋意旨，鈞院
    所據之行政法院組織法因逾越期限未檢討修正而屬違憲。是
    作成原確定判決之鈞院組織不合法，原確定判決顯具再審事
    由，為此求為廢棄前程序原審判決、鈞院91年再字第268號
    判決及91年度判字第2212號判決等語。
二、原確定判決以：再審原告曾對再審被告所為市地重劃之處分
    提出異議，惟經再審被告以86年11月17日高市府地發字第
    27430號函復後，再審原告並未對該函復聲明不服提起訴願
    ，故本件市地重劃處分已確定在案。前程序原審判決以再審
    原告於收受前開撤銷徵收改為土地重劃核定函後，僅對撤銷
    徵收部分提起訴願，對該市地重劃之處分則未提出異議、訴
    願，已不得再就市地重劃處分再行提出爭執乙節，雖所敘「
    未提出異議」乙詞有誤，惟就市地重劃處分已確定之認定，
    並無不合。故再審意旨仍對市地重劃處分加以爭執，認該處
    分為無效，本件建築物已無徵收必要云云，自無可採。次查
    原審判決已明：本件再審原告業已因再審被告之通知而知
    悉應拆除系爭土地改良物情事，再審原告已不得就有無公告
    再事爭執，再審意旨仍對原判決法律見解加以爭執，核屬法
    律見解之歧異。原判決所適用之法律與該案應適用之現行法
    規或與解釋判例，並無牴觸。又原判決以再審原告之上訴為
    無理由，並於主文諭知上訴駁回，亦無判決理由與主文之內
    容適得其反之情事，本件再審之訴為無理由，因而予以駁回
    。
三、本院按：判決法院之組織不合法者，得以再審之訴對於確定
    終局判決聲明不服，行政訴訟法第273條第1項第3款定有明
    文。另按「憲法第七十七條規定：『司法院為最高司法機關
    ，掌理民事、刑事、行政訴訟之審判及公務員之懲戒。』依
    現行司法院組織法規定，司法院設置大法官十七人，審理解
    釋憲法及統一解釋法令案件，並組成憲法法庭，審理政黨違
    憲之解散事項；於司法院之下，設各級法院、行政法院及公
    務員懲戒委員會。是司法院除審理上開事項之大法官外，其
    本身僅具最高司法行政機關之地位，致使最高司法審判機關
    與最高司法行政機關分離。為期符合司法院為最高審判機關
    之制憲本旨，司法院組織法、法院組織法、行政法院組織法
    及公務員懲戒委員會組織法，應自本解釋公布之日起二年內
    檢討修正，以副憲政體制。」90年10月5日公布之司法院釋
    字第530號解釋著有明文。依此解釋，現行行政法院組織法
    第1條所為行政法院掌理行政訴訟審判事務之規定，與憲政
    體制尚有未符，惟同解釋並未宣告其失效，則於該解釋所定
    之應為檢討修正之2年期間經過後，前開行政法院組織法之
    規定，尚非不得適用，自亦不得謂本院法官依該法從事行政
    訴訟之審判，係屬判決之法院組織不合法。經查：揆之前開
    規定及說明，本院前程序以前述理由，駁回本件再審原告所
    提起之再審之訴，並無判決法院組織不合法之情形，再審原
    告本於該事由提起本件再審之訴，核無理由，應予駁回。
據上論結，本件再審之訴為無理由，爰依行政訴訟法第278條第2
項、第98條第3項前段，判決如主文。
中　　華　　民　　國　　94　　年　   12　　月　　1  　日
                  第一庭審判長法  官　葉　振　權
                              法  官  陳　秀　美
                              法  官　劉　鑫　楨
                              法  官　吳　明　鴻
                              法  官　梁　松　雄
以  上  正  本  證  明  與  原  本  無  異
中　　華　　民　　國　　94　　年　   12　　月　　1  　日
　　　　　　　　　　　　　　　書記官　阮　桂　芬
